# 合同终止补偿的会计处理

提问人：放眼未来 时间：2023-05-16 15:06:14
请教陈版与各位老师，本公司 2016 年与股东A公司签订合作协议，由本公司设计研发生成甲产品供A公司生成使用， 2021 年本公司进行转型，双方签订协议，将与A甲产品设计研发的成果（之前费用化）全部转让给A公司，且为了弥补本公司后续无法生产甲产品销售给A公司的预期利润，A公司自 2021 年-2030年每年末支付给本公司 40 万元，本公司每年开具研发服务费发票给A公司。现本公司拟每年按 40 万元计入营业收入。但我认为这个应该是针对以往合同终止的补偿，相关金额应该计入营业外收入而不是营业收入，而且应该将未来 10 年的现金流量折现到本年一次性计入营业外收入同时确认一笔长期应收款？请问会计处理怎样比较合理呢？如果想按照公司现有做法每年按40W确认收入，需要满足什么条件呢？

回答人：chenyiwei
可以这样理解：“这个应该是针对以往合同终止的补偿，相关金额应该计入营业外收入而不是营业收入，而且应该将未来 10 年的现金流量折现到本年一次性计入营业外收入同时确认一笔长期应收款”。
按照公司现有做法每年按40W确认收入是不恰当的。